福建金門地方法院刑事判決
                                    111年度交易字第7號
公  訴  人  福建金門地方檢察署檢察官
被      告  陳振益


選任辯護人  李沃實律師
上列被告因過失致死案件，經檢察官提起公訴（110年度偵字第1
457號）後，聲請改依協商程序而為判決，本院合議庭裁定由受
命法官獨任進行協商程序，判決如下：
    主    文
陳振益犯過失致人於死罪，處有期徒刑拾月。緩刑貳年，並應依
本院一一一年度交附民移調字第三號調解筆錄所示支付損害賠償
。
    犯罪事實及理由
一、本件犯罪事實及證據，均引用檢察官起訴書之記載（如附件
    ）。
二、本件經檢察官與被告、辯護人於審判外達成協商之合意且被
    告已認罪，其合意內容如主文所示。復查，上開協商合意並
    無刑事訴訟法第455條之4第1項所列情形之一，檢察官聲請
    改依協商程序而為判決，本院爰不經言詞辯論，於協商合意
    範圍內為協商判決。
三、應適用之法條：刑事訴訟法第455條之2第1項、第455條之4
    第2項、第455條之8、第454條第2項，刑法第276條、第62條
    前段、第74條第1項第1款、第2項第3款。 
四、本判決除有刑事訴訟法第455條之4第1項第1款於本訊問程序
    終結前，被告撤銷協商合意或檢察官撤回協商聲請者；第2
    款被告協商之意思非出於自由意志者；第4款被告所犯之罪
    非第455條之2第1項所定得以聲請協商判決者；第6款被告有
    其他較重之裁判上一罪之犯罪事實者；第7款法院認應諭知
    免刑或免訴、不受理者情形之一，及違反同條第2項「法院
    應於協商合意範圍內為判決；法院為協商判決所科之刑，以
    宣告緩刑或2年以下有期徒刑、拘役或罰金為限」之規定者
    外，不得上訴。
五、如有上開可得上訴情形，應於收受判決送達後20日內向本院
    提出上訴書狀（應敘述具體理由並附繕本）。上訴書狀如未
    敘述理由，應於上訴期間屆滿後20日內補提理由書於本院。
中　　華　　民　　國　　111 　年　　5 　　月　　4 　　日
                  刑事第二庭  法  官  王鴻均
以上正本證明與原本無異。
　　　　　　　　　　　　　　　書記官　施人夫
中　　華　　民　　國　　111 　年　　5 　　月　　4 　　日
附錄本案論罪科刑法條：
刑法第276條

附件：
福建金門地方檢察署檢察官起訴書
                                     110年度偵字第1457號
　　被　　　告　陳振益　男　66歲（民國00年0月0日生）
　　　　　　　　　　　　住金門縣金湖鎮菜市場59號
　　　　　　　　　　　　國民身分證統一編號：Z000000000號
上列被告因過失致死案件，已經偵查終結，認應提起公訴，茲將
犯罪事實及證據並所犯法條分敘如下：
        犯罪事實
一、陳振益考領有普通輕型機車駕駛執照，於民國110年12月01
    日7時0分許，騎乘車牌號碼000-0000號普通輕型機車，沿金
    門縣金湖鎮環島北路三段由西南往東北(何厝往中蘭)方向行
    駛，途經環島北路三段上燈桿04423號前時，欲左轉產業道
    路，往高陽路方向繼續行駛，本應注意左轉彎時，應於交岔
    路口30公尺前顯示方向燈，並先換入內側車道，行至交岔路
    口中心處左轉，另應注意轉彎車應禮讓直行車先行，而當時
    天候晴、日間自然光線、柏油路面乾燥、無缺陷、無障礙物
    、視距良好，依當時情形並無不能注意之情事，竟疏未注意
    及此，未行至交岔路口中心處，提前左轉，未顯示方向燈，
    亦未禮讓直行車先行，適有朱士娟騎乘車牌號碼000-0000號
    普通重型機車，沿環島北路三段由西南往東北方向，同向行
    駛於陳振益所騎乘機車左後方，亦行經該處，雙方因閃避不
    及，導致陳振益所騎乘機車與朱士娟所騎乘機車發生碰撞，
    造成朱士娟人車倒地，並受有創傷性蜘蛛網膜下出血、創傷
    性硬腦膜下出血及右側第三肋骨骨折等傷害，經送醫救治後
    ，延至同年月7日16時47分許，仍因傷重不治而死亡。陳振
    益於肇事後，未被偵查犯罪機關查知年籍前，即留在現場，
    向到場處理之員警供承肇事，自首並接受裁判。
二、案經朱士娟之夫張峰啟告訴暨本署檢察官相驗後主動簽分偵
    辦。
　　　　證據並所犯法條
一、證據清單：
編號 證  據  名  稱 待   證   事   實  ㈠ 被告陳振益於警詢及檢察官訊問時之自白 被告陳振益矢口否認有何過失致死之犯行，辯稱：因現場沒有路口號誌，伊認為可以直接左轉，當時也有打方向燈，伊行車速度不快，伊不覺得自己有過失云云。  ㈡ 告訴人張峰啟於警詢及本署偵查中之指述 證明被害人朱士娟騎乘機車行經案發地點，當時被害人是要去金城鎮上班，被害人平時上班車行方向都一樣之事實。  ㈢ 證人馮怡青於警詢之證述 證明證人馮怡青於案發當時騎乘機車，沿環島北路三段由西南往東北方向行駛，行經案發地點，目擊被害人騎乘機車行駛在內側車道，當時被告騎乘機車行駛在外側車道，被害人所騎乘機車要超越被告所騎乘機車時，被告所騎乘機車突然左轉彎，導致被告所騎乘機車與被害人所騎乘機車發生碰撞，造成被害人人車倒地之事實。  ㈣ ⑴衛生福利部金門醫院診斷證明書1份 ⑵福建金門地方檢察署相驗屍體證明書1份 ⑶相驗照片15張 證明被害人因車禍受有如犯罪事實欄所載傷害，最後傷重不治死亡之事實。  ㈤ ⑴現場蒐證照片24張 ⑵道路交通事故現場圖1份 ⑶道路交通事故調查報告表㈠㈡各1份 ①案發現場為環島北路三段上路桿04423號前之事實。 ②車禍當時天候晴、光線狀態為日間自然光線、柏油路面狀態乾燥、無缺陷、無障礙物且視距良好之事實。 ③被告所騎乘機車與被害人所騎乘機車撞擊前行向及撞擊相對位置之事實。  ㈥ 交通部公路總局臺北市區監理所金門縣區車輛行車事故鑑定會函文暨鑑定意見書1份 ①被告騎乘普通輕型機車，左轉彎時，未於交岔路口三十公尺前顯示方向燈，換入內側車道，且未讓直行車先行，為肇事主因之事實。 ②被害人騎乘普通重型機車，行經無號誌之交岔路口，疏未減速慢行，作隨時停車之準備，為肇事次因之事實。  ㈦ 道路交通事故肇事人自首 情形紀錄表1份  證明被告於車禍事故發生 後留在現場向到場之警方自首肇事之事實。 
二、按汽車左轉彎時，應距交岔路口三十公尺前顯示方向燈或手
    勢，換入內側車道或左轉車道，行至交岔路口中心處左轉，
    並不得占用來車道搶先左轉；轉彎車應讓直行車先行，道路
    交通安全規則第102 條第1項第5、7款定有明文。被告既考
    領有駕駛執照，對於上揭規定自不得推諉不知，而依道路交
    通事故調查報告表㈠及現場蒐證照片所示，當時天候晴、光
    線狀態為日間自然光線、柏油路面狀態乾燥、無缺陷、無障
    礙物且視距良好，並無不能注意之情事，被告通過案發地點
    時，未行至交岔路口中心處，提前左轉，未顯示方向燈，亦
    未禮讓直行車先行，貿然提前左轉，確有過失。而被害人確
    因本件車禍傷重不治死亡，則被告之過失行為與被害人之死
    亡結果間，顯具有相當因果關係。雖被害人同有行經無號誌
    之交岔路口，疏未減速慢行，作隨時停車之準備之過失，惟
    被告既仍有前揭過失，尚不得因被害人與有過失，而解免其
    過失之責。核被告所為，係犯刑法第276條過失致死罪嫌。
    復本案處理員警前往現場處理時，被告在場並坦承為駕駛人
    乙節，此有自首情形紀錄表1 份在卷可佐，被告應已符合自
    首之要件，請貴院斟酌是否依刑法第62條前段之規定減輕其
    刑。
三、依刑事訴訟法第251條第1項提起公訴。
　　此　致
福建金門地方法院
中　　華　　民　　國　 111　　年　　 3  　月　　7 　　日
　　　　　　　　　　　  　檢　察　官　  李仲仁